【裁判字號】    97,台上,1893
【裁判日期】    970501
【裁判案由】    違反毒品危害防制條例等罪
【裁判全文】
最高法院刑事判決            九十七年度台上字第一八九三號
上  訴  人  甲○○
上列上訴人因違反毒品危害防制條例等罪案件，不服台灣高等法
院中華民國九十七年二月一日第二審判決（九十六年度上訴字第
四六八○號，起訴案號：台灣桃園地方法院檢察署九十六年度毒
偵字第一二六一、一一四一號），提起上訴，本院判決如下：
    主  文
上訴駁回。
    理  由
一施用第一級毒品部分：
按刑事訴訟法第三百七十七條規定，上訴於第三審法院，非以判
決違背法令為理由，不得為之。是提起第三審上訴，應以原判決
違背法令為理由，係屬法定要件。如果上訴理由書狀並未依據卷
內訴訟資料，具體指摘原判決不適用何種法則或如何適用不當，
或所指摘原判決違法情事，顯與法律規定得為第三審上訴理由之
違法情形，不相適合時，均應認其上訴為違背法律上之程式，予
以駁回。本件原判決維持第一審論處上訴人甲○○施用第一級毒
品累犯罪刑之判決，駁回其在第二審之上訴，已詳敘所憑之證據
及認定之理由，並對上訴人所辯各節，如何不足採信，均已依據
卷內資料，詳予指駁，從形式上觀察，並無任何違背法令之處。
而毒品危害防制條例第二十一條第二項規定：「依前項規定治療
中經查獲之被告或少年應由檢察官為不起訴處分或由少年法院（
地方法院少年法庭）為不付審理之裁定。但以一次為限。」所稱
「依前項規定治療中經查獲」，係指依該條第一項規定，犯同條
例第十條之罪者，於犯罪未發覺前，自動向行政院衛生署指定之
醫療機構請求治療，而於治療中始經查獲該項未發覺之犯罪而言
。於治療中再犯施用毒品之罪而被查獲者，並不包括在內。查上
訴人於民國九十五年三月二十七日起，因鴉片類成癮，在行政院
衛生署桃園療養院接受美沙冬替代療法治療，固有診斷證明書附
卷可稽，惟本件其係於接受治療後之九十六年二月間，再度因施
用第一級毒品而為警查獲，自不合上開應為不起訴處分之規定，
原判決理由內已有說明，經核並無不合。上訴意旨，對於原判決
究竟如何違背法令，並未依據卷內資料為具體指摘，徒憑己見，
對於原審前項職權之行使，任意指摘，難謂已符合首揭法定上訴
要件，其上訴違背法律上之程式，應予駁回。
二施用第二級毒品部分：
按刑事訴訟法第三百七十六條所列各罪之案件，經第二審判決者
，不得上訴於第三審法院，為該法條所明定。上訴人施用第二級
毒品部分，原審係依毒品危害防制條例第十條第二項論處罪刑，
核屬刑事訴訟法第三百七十六條第一款之案件。依首開說明，既
經第二審判決，自不得上訴於第三審法院，上訴人猶提起上訴，
顯為法所不許，應予駁回。
據上論結，應依刑事訴訟法第三百九十五條前段，判決如主文。
中    華    民    國  九十七  年    五    月    一    日
                      最高法院刑事第二庭
                          審判長法官  謝  家  鶴
                                法官  陳  世  淙
                                法官  洪  佳  濱
                                法官  蔡  彩  貞
                                法官  林  俊  益
      本件正本證明與原本無異
                                      書  記  官
中    華    民    國  九十七  年    五    月   十二   日
                                                      v


司法院資訊處製作；財團法人民間司法改革基金會備份。
